【裁判字號】    97,聲減,122
【裁判日期】    971210
【裁判案由】    聲請減刑等
【裁判全文】
臺灣臺東地方法院刑事裁定             97年度聲減字第122號
聲  請  人  臺灣臺東地方法院檢察署檢察官
受  刑  人  甲○○
上列受刑人因竊盜案件，已經判決罪刑確定，聲請人聲請減刑及
定應執行之刑（97年度聲減字第112號），本院裁定如下：
    主  文
甲○○所犯如附表編號1、2所示之罪，均減刑詳如附表編號1、2
所載，與附表編號3所示已減刑之罪所處之刑，應執行有期徒刑
柒月又拾伍日，如易科罰金，以銀元佰元即新臺幣玖佰元折算
壹日。
    理  由
一、聲請意旨略以：受刑人甲○○於附表所列日期，犯如附表所
    示之罪，經本院先後判處如附表所示之刑確定在案，茲查受
    刑人所犯如附表編號1、2所示之罪，其犯罪時間均在民國96
    年4月24日以前，核與中華民國九十六年罪犯減刑條例第2條
    第1項第3款規定相符，應依同條例第8條第1項規定聲請裁定
    減刑，並與附表編號3所示已減刑之罪所處之刑，依同條例
    第10條第1項規定定其應執行刑等語。
二、按二裁判以上所宣告之數罪，均在裁判確定前所犯者，應依
    刑法第51條之規定，定其應執行之刑，刑法第53條定有明文
    。故應依刑法第53條定其應執行之有期徒刑、拘役、罰金刑
    時，該案犯罪事實最後判決法院之檢察官，應就全部合於定
    執行刑之數罪，聲請該法院裁定之。又被告犯應併合處罰之
    數罪，經法院以判決或裁定定其數罪之應執行刑確定者，該
    數罪是否執行完畢，均係以所定之應執行刑全部執行完畢為
    斷。其在定應執行刑之前已先執行之有期徒刑之罪，因嗣後
    與他罪合併定應執行刑，而由檢察官換發執行指揮書執行應
    執行刑，是其前已執行之有期徒刑部分，僅應予扣除，該罪
    宣告之刑不能認為已執行完畢，最高法院著有93年度臺非字
    第298號判決意旨可參。
三、查受刑人甲○○所犯如附表編號1至3所列各罪，既經本院先
    後判處罪刑確定，且屬裁判確定前犯數罪，已合於定執行刑
    之數罪要件，有各該刑事判決及臺灣高等法院被告前案紀錄
    表在卷可稽，其在定應執行刑之前，受刑人就附表編號1、2
    所示之罪，固已執行完畢，然因尚未與如附表編號3所示之
    罪合併定其應執行刑，則附表編號1、2所列之罪是否已經執
    行完畢，自應以所定之應執行刑全部執行完畢為斷，不能單
    以受刑人所犯如附表編號1、2所列之罪部分，認定已經執行
    完畢，僅於檢察官換發執行指揮書執行應執行刑時，該先前
    執行之有期徒刑部分應予扣除。從而，聲請人就如附表編號
    1、2所示之罪聲請減刑，並與附表編號3所示已減刑之罪所
    處之刑定其應執行刑，於法並無不合。
四、又受刑人甲○○行為後，刑法部分條文已於94年2月2日修正
    公布，並自95年7月1日起生效施行，其修正後第2條第1項規
    定：行為後法律有變更者，適用行為時之法律，但行為後之
    法律有利於行為人者，適用最有利於行為人之法律。本件受
    刑人於裁判確定前犯數罪，且均係於95年7月1日前犯之，而
    修正前刑法第51條第5款原規定：「數罪併罰，分別宣告其
    罪之刑，依左列各款定其應執行者：宣告多數有期徒刑者，
    於各刑中之最長期以上，各刑合併之刑期以下，定其刑期。
    但不得逾20年。」修正後刑法第51條第5款則規定：「宣告
    多數有期徒刑者，於各刑中之最長期以上，各刑合併之刑期
    以下，定其刑期。但不得逾30年。」是經比較新、舊法結果
    ，修正後刑法並未較有利於行為人，依刑法第2條第1項前段
    之規定，仍應適用修正前刑法第51條第5款，定其應執行之
    刑。
五、再依94年2月2日修正公布，95年7月1日生效施行之刑法施行
    法第3條之1第3項規定：「於94年1月7日刑法修正施行前犯
    併合處罰數罪中之一罪，且該數罪均符合第41條第1項得易
    科罰金之規定者，適用90年1月4日修正之刑法第41條第2項
    規定。」本件受刑人所犯如附表編號1至3所示各罪，均係於
    95年7月1日前犯之，而有關易科罰金部分，受刑人行為後，
    罰金罰鍰提高標準條例第2條業已刪除，而刑法第41條第1項
    前段易科罰金折算標準，已由修正前之銀元100元、200元、
    300元 (即新臺幣300元、600元、900元)折算1日，修正為新
    臺幣1,000元、2,000元、3,000元折算1日，並刪除「因身體
    、教育、職業、家庭之關係或其他正當事由，執行顯有困難
    」之條件，因屬科刑規範事項變更，其折算標準為裁判時所
    應諭知，自有就新舊法規定比較必要，經比較新舊法結果，
    以受刑人行為時之刑法較為有利，應依刑法第2條第1項前段
    規定，適用其行為時即修正前刑法第41條第2項、第1項前段
    、修正前罰金罰鍰提高標準條例第2條規定，諭知受刑人如
    易科罰金之折算標準。
六、綜上所述，聲請人就附表編號1、2所示之罪聲請減刑，及與
    附表編號3所示已減刑之罪所處之刑定其應執行刑，併諭知
    如易科罰金之折算標準，經核尚無不合，應予准許。爰依中
    華民國九十六年罪犯減刑條例第2條第1項第3款、第8條第1
    項、第10條第1項，刑法第2條第1項前段、（修正前）第51
    條第5款、（修正前）第41條第1項前段、第2項，刑法施行
    法第3條之1第3項，（修正刪除前）罰金罰鍰提高標準條例
    第2條，現行法規所定貨幣單位折算新臺幣條例第2條，裁定
    如主文所示。
中    華    民    國    97    年    12    月    10   日
                  刑事第一庭    法  官  康文毅
以上正本證明與原本無異。
如不服本裁定，應於裁定送達後5日內向本院提出抗告狀（須附
繕本）。「切勿逕送上級法院」。
中    華    民    國    97    年    12  月      10   日
                                書記官  林傳坤


司法院資訊處製作；財團法人民間司法改革基金會備份。
